臺灣板橋地方法院民事裁定　　　　　　　100年度聲字第268號
聲 請 人　黃智煌
上列聲請人聲請為相對人萬里揚營造有限公司選任特別代理人事
件，本院裁定如下：
    主  文
聲請駁回。
聲請費用由聲請人負擔。
    理  由
一、按無訴訟能力人有為訴訟之必要，而無法定代理人，或法定
    代理人不能行使代理權者，其親屬或利害關係人，得聲請受
    訴法院之審判長，選任特別代理人，民事訴訟法第51條第2
    項定有明文。如無為訴訟之必要，自不得聲請法院選任特別
    代理人。
二、聲請意旨略以：聲請人萬里揚營造有限公司（下稱萬里揚公
    司）之董事陳明洋於民國100年5月18日失聯並帶走公司大小
    章及相關銀行存摺正本等，致公司無法正常運作，經其家屬
    報案而有受（處）理失蹤人口案件登記表及戶籍謄本各1份
    可證，該家屬並沒有為陳明洋聲請宣告禁治產，因此萬里揚
    公司沒有法定代理人得行使代理權，近來因相關業主機關已
    作出處分，對於萬里揚公司之權益恐有重大損害，為了避免
    因萬里揚公司無法定代理人不能行使代理權，因此經公司股
    東開會討論，依民事訴訟法第51條第2項規定，聲請選任利
    害關係人黃智煌為特別代理人等語。
三、經查，聲請人聲請選任利害關係人黃智煌為萬里揚公司之特
    別代理人，固據其提出臺北市政府警察局大同分局雙連派出
    所受（處）理失蹤人口案件登記表、陳明洋之戶籍謄本、萬
    里揚營造有限公司變更登記表、公司函文、股東臨時會會議
    紀錄、臺灣板橋地方法院檢察署通緝書等件為憑。惟查，民
    事訴訟法第51條第2項規定須以「無訴訟能力人有為訴訟之
    必要」為要件，其中就「有為訴訟之必要」，應係指為了特
    定訴訟事件繫屬於法院，始得謂有為該訴訟選任特別代理人
    之必要，聲請人主張萬里揚公司召開股東臨時會決議「推派
    黃智煌臨時代理職權」一事，提出股東臨時會會議紀錄附卷
    可稽，可知其聲請目的係為公司選任處理一般性事務之臨時
    管理人，非為特定訴訟事件繫屬或將繫屬於法院而有選任特
    別代理人之必要，是依首揭說明，聲請人之聲請，於法顯有
    未合，應予駁回。至聲請人所為主張縱屬為真，該相對人公
    司如涉無法正常運作，而聲請人聲請目的既係為公司選任處
    理一般性事務之臨時管理人，自應涉公司法等相關規定依法
    聲請辦理，則屬另事，本件自尚無准予聲請人依民事訴訟法
    第51條第2項規定選任特別代理人，特併敘明之。
五、依民事訴訟法第95條、第78條，裁定如主文。
中    華    民    國   100    年    12    月    23    日
                  民事第二庭    法  官  楊志勇
以上正本係照原本作成。
如對本裁定不服抗告，須於裁定送達後10日內向本院提出抗告狀
，並應繳納抗告費新台幣1000元。
中    華    民    國   100    年    12    月    23    日
                                書記官  連思斐